---
title: "Post"
author: "Elliot CHAIGNE"
date: "2023-02-12"
categories: [news, code, analysis]
---

This is a post with executable code.

```{r}
# Pour vérifier que le renv est actif 
renv::status()
# Chargement des libraries :
library(targets)
library(quarto)
```

\## Librairie heron

Le package heron permet de calculer l'air d'un triangle à partir de la longueur des côtés, nous avons deux fonctions différentes heron qui calcule l'air et demie_perimetre qui calcule le demie perimètre du traingle afin d'avoir l'air du triangle.

Voici comment l'installer depuis GitHub en utilisant le package \`remotes\` :

```{r}
# include : false 
if (!requireNamespace("remotes", quietly = TRUE)) {
  install.packages("remotes")
}

# Installer le package heron depuis GitHub
remotes::install_github("ElliotCH/heron")
```

\## Triangle de Sierpiński

Le triangle de Sierpinski est une fractale plane nommée d'après le mathématicien polonais Wacław Sierpiński.

Cette structure fractale est construite à partir d'un triangle équilatéral, en répétant un processus de subdivision selon un schéma précis

Le processus peut-être répété de manière infinie pour produire une figure géométrique complexe à partir de formes simples.

\### Itération numéro 1

```{r}
#| echo: false
library(targets)
tar_read(plot1)
``
```

```{r}
#| echo: false
tar_read(heron1)
```

### ###Itération numéro 2

```{r}
#| echo: false
tar_read(plot2)
```

```{r}
#| echo: false
tar_read(heron2)
```

###Itération numéro 3

```{r}
#| echo: false
tar_read(plot3)
```

```{r}
#| echo: false
tar_read(heron3)
```

###Itération numéro 4

```{r}
#| echo: false
tar_read(plot3)
```

```{r}
#| echo: false
tar_read(heron4)
```
